臺灣彰化地方法院刑事判決             100年度訴字第1496號
公  訴  人  臺灣彰化地方法院檢察署檢察官
被      告  羅世杰
上列被告因違反毒品危害防制條例案件，經檢察官提起公訴（10
0 年度毒偵字第2003號），本院依簡式審判程序判決如下：
    主  文
羅世杰施用第一級毒品，累犯，處有期徒刑陸月，如易科罰金，
以新臺幣壹仟元折算壹日；扣案之第一級毒品海洛因貳包（合計
驗餘淨重零點貳參陸壹公克）含包裝袋貳只均沒收銷燬之。
    犯罪事實及理由
一、犯罪事實
（一）羅世杰前於民國94年間曾因施用毒品案件，經送觀察勒戒
      後，認有繼續施用毒品傾向，復送強制戒治，嗣於94年10
      月14日執行完畢釋放。又於96年間因施用第一、二級毒品
      案件，經本院各判處有期徒刑9 月、3 月，並定應執行有
      期徒刑11月確定，而其入監執行後，於98年4 月29日因縮
      短刑期期滿執行完畢（本案因而構成累犯）。又於98年間
      ，因施用毒品案件，經本院判決分別判處有期徒刑9 月、
      5 月，定應執行刑為有期徒刑1 年，嗣經臺灣高等法院臺
      中分院判決上訴駁回而確定，經入監執行，於100 年2 月
      15日因縮短刑期期滿執行完畢（本案亦因而構成累犯）。
（二）詎仍不知悔改，復基於施用第一級毒品海洛因之犯意，於
      100 年10月12日晚間7 時許，在其位於彰化縣永靖鄉○○
      村○○路○ 段551 巷1 號住處內（起訴書誤載為511 巷，
      已經檢察官當庭更正為551 巷），以將摻有第一級毒品海
      洛因之溶液以注射針筒注射身體之方式，施用海洛因1 次
      。嗣於100 年10月14日上午8 時50分許，在彰化縣田尾鄉
      打簾村張厝巷17號前，因行跡可疑，為警盤查，羅世杰即
      於未被有偵查犯罪職權之機關或公務員發覺上開本次之施
      用毒品海洛因犯行前，主動提出其所有、供施用之第一級
      毒品海洛因2 包（驗餘淨重計0.2361公克）由警查扣，並
      向詢問之員警供承本案之施用毒品犯行，自首而接受裁判
      ，且同意由員警採集其尿液送驗，檢驗結果確呈嗎啡陽性
      反應。
（三）案經彰化縣警察局北斗分局報請臺灣彰化地方法院檢察署
      檢察官偵查起訴。
二、理由
（一）被告羅世杰於本院準備程序中，就上揭犯罪事實均為有罪
      之陳述，且所犯係死刑、無期徒刑、最輕本刑為3 年以上
      有期徒刑以外之罪，經本院合議庭依刑事訴訟法第273 條
      之1 第1 項之規定，裁定由受命法官1 人獨任進行簡式審
      判程序。
（二）訊據被告羅世杰對於上揭施用第一級毒品海洛因之犯行坦
      承不諱，且經警於100 年10月14日依法採集其尿液送驗，
      結果呈嗎啡陽性反應乙節，有彰化縣警察局北斗分局委託
      檢驗尿液代號與真實姓名對照認證單及詮昕科技股份有限
      公司濫用藥物尿液檢驗報告各1 紙附卷可按；又扣案之白
      粉2 包經送請行政院衛生署草屯療養院鑑定結果，確係海
      洛因無訛，亦有該院出具之鑑定書1 紙附卷可憑。足徵被
      告之自白與事實相符，足以採信，被告確有施用第一級毒
      品海洛因之犯行至為明確。
（三）按修正毒品危害防制條例就施用毒品者，僅於「初犯」及
      「5 年後再犯」二種情形，有其追訴條件之限制，即須於
      初犯經觀察、勒戒或強制戒治釋放後，5 年內均無施用毒
      品之行為，始能認其前所實施之觀察、勒戒或強制戒治已
      足遮斷毒癮，而得於5 年後再犯時，再予適用初犯之規定
      ，重行觀察、勒戒等程序；倘5 年內已經再犯，被依法追
      訴處罰，縱其第3 次（或第3 次以上）施用毒品之時間在
      初犯釋放5 年以後，即與「5 年後再犯」之情形有別，且
      因已於「5 年內再犯」，顯見其再犯率甚高，原實施觀察
      、勒戒或強制戒治，已無法收其實效，而無5 年戒斷期之
      存在，自無再經觀察、勒戒及強制戒治之必要，應由檢察
      官逕行起訴（最高法院95 年 度台非字第59號判決、95年
      度台非字第65號判決及95年度第7 次刑事庭會議決定足供
      參照）。本件被告曾於94年間因施用毒品案，於94年10月
      14日經強制戒治執行完畢釋放，復於96年間分別再因施用
      毒品案件，經本院判處有罪判決確定，有臺灣高等法院被
      告前案紀錄表可查，揆諸前開最高法院判決及決議，因被
      告於94年後之5 年內，業有施用毒品之行為，則本次被告
      施用毒品之犯行，即與5 年後再犯之情形有別，自應逕行
      起訴。
（四）核被告羅世杰所為，係犯毒品危害防制條例第10條第1 項
      之施用第一級毒品罪。又其持有第一級毒品海洛因並進而
      施用，其持有之低度行為應為施用之高度行為所吸收，不
      另論罪。又被告曾有前開犯罪事實部分所述之論罪科刑執
      行情形，今被告於有期徒刑執行完畢後，5 年以內故意再
      犯本件有期徒刑以上之罪，為累犯，應依刑法第47條第1
      項之規定加重其刑。
（五）又被告之施用毒品犯行，於犯罪後未被有偵查犯罪職權之
      機關或公務員發覺前，即主動向詢問員警供承施用毒品犯
      行，自首而接受裁判，業據被告供陳明確（參警詢筆錄）
      ，爰依刑法第62條前段規定減輕其刑。被告之刑有加重及
      減輕，依法先加後減。
（六）量刑理由：爰審酌被告經觀察、勒戒及強制戒治與刑之執
      行後，猶未能深切體認毒品危害己身之鉅，及早謀求脫離
      毒害之道，反而於出監後再犯，未見收斂、警惕，無視於
      毒品對於自身健康之戕害及國家對於杜絕毒品犯罪之禁令
      ，自有使其接受相當時期監禁以敦化性情之必要，再審酌
      被告犯罪之動機、方法、手段、所生危害，暨犯後到庭坦
      承犯行、態度良好，並有自首減輕等一切情狀，量處如主
      文所示之刑，並諭知易科罰金之折算標準。
（七）扣案之海洛因2 包（驗餘淨重計0.2361公克），係查獲之
      第一級毒品，應依法宣告沒收銷燬之；其上之包裝袋計2
      顯與第一級毒品海洛因難以完全分離，亦應依毒品危害防
      制條例第18條第1 項前段之規定，一併予以宣告沒收銷燬
      之。
三、應適用之法條：
（一）刑事訴訟法第273 條之1 第1 項，第299 條第1 項前段、
      第310 條之2 、第454 條第1項。
（二）毒品危害防制條例第10條第1項、第18條第1項前段。
（三）刑法第11條前段、第47條第1 項、第62條前段、第41條第
      1項前段。
四、如不服本件判決，得自收受送達之日起10日內，向本院提起
    上訴。
本案經檢察官葉柏岳到庭執行職務。
中    華    民    國   100   年    12    月     30    日
                  刑事第五庭    法  官 周淡怡
以上正本證明與原本無異。
如不服本判決應於收受判決後10日內向本院提出上訴書狀，並
應敘述具體理由。其未敘述上訴理由者，應於上訴期間屆滿後
20日內向本院補提理由書(均須按他造當事人之人數附繕本)
「切勿逕送上級法院」。
中    華    民    國   100    年    12    月    30    日
                                書記官  陳文新
附錄論罪科刑法條全文
毒品危害防制條例第10條
施用第一級毒品者，處6月以上5年以下有期徒刑。
施用第二級毒品者，處3年以下有期徒刑。